【裁判字號】    95,易緝,6
【裁判日期】    950731
【裁判案由】    恐嚇取財
【裁判全文】
臺灣嘉義地方法院刑事判決               95年度易緝字第6號
公  訴  人  臺灣嘉義地方法院檢察署檢察官
被      告  乙○○
上列被告因恐嚇取財案件，經檢察官提起公訴（九十四年度偵字
第三五七五號），本院判決如下：
    主  文
乙○○幫助意圖為自己不法之所有，以恐嚇使人將本人之物交付
，處有期徒刑月，如易科罰金，以銀元佰元即新台幣玖佰元
折算壹日。
    事  實
一、乙○○明知存摺、提款卡攸關個人債信及資金調度，若交付
    他人足供非法犯罪使用，因貪圖小利，知悉可將其金融機構
    帳戶及提款卡出賣獲利，遂基於幫助他人恐嚇取財之不確定
    故意，於民國（下同）九十三年十二月八日申請上海商業儲
    蓄銀行帳號00000000000000號帳戶使用數日後某日，即在台
    北市○○○路屈臣氏店附近，以新台幣（下同）二千元之代
    價出售予姓名年籍不詳之成年男子。嗣甲○○所有車牌號碼
    RS─6188號自用小客車於九十四年二月十七日上午某時許，
    在嘉義縣朴子市長庚醫院旁小榔路上，遭上開不詳年籍之
    人所竊取後，並於同年月十八日上午十時起至二十一日上午
    十時許止，接續接獲上開不詳年籍之人恫嚇稱，若不將八萬
    元匯至上開乙○○帳戶內，否則不予歸還等語，致甲○○心
    生恐懼，始於同年月二十一日上午十一時三十四分許，在誠
    泰銀行嘉義分行將八萬元匯入帳戶後，遭不詳姓名之人提領
    一空，嗣經甲○○報警循線查獲。
二、案經甲○○訴由嘉義縣警察局朴子分局報請臺灣嘉義地方法
    院檢察署檢察官偵查起訴。
    理  由
一、被告乙○○對於被告以外之人在警詢及檢察官偵查時之陳述
    ，表示對於其證據能力不爭執，且本院認為前開筆錄作成時
    之情況，合法且無不當，故被告以外之人在警詢及偵查時之
    陳述，自得為證據，先予敘明。
二、訊據被告乙○○對於上揭犯行於本院審理時坦承不諱（見本
    院卷第五四頁至第五五頁），核與告訴人甲○○於警詢時所
    述情節大致相符（見警卷第三頁至第四頁），此外，復有誠
    泰銀行匯款申請書、上海商業儲蓄銀行營業部九十四年三月
    十五日上營存字第○九四○○一一七號函、臨時對帳單查詢
    、入帳科目明細表、客戶資料維護表、被告開戶照片、上海
    商業儲銀行開戶申請書等附卷可按（見警卷第五頁、第二十
    頁至第二七頁），均足資擔保被告於本院審理時所為之上開
    任意性自白具有相當程度之真實性，而得使本院確信被告前
    述自白之犯罪事實確屬真實，自應堪採信。本件事證明確，
    其犯行洵堪認定，應依法論科。
三、核被告所為，係犯刑法第三百四十六條第一項恐嚇取財罪之
    幫助犯。被告之上述幫助行為應依刑法第三十條第二項依正
    犯之刑減輕之。爰審酌被告將所申請之金融機構存摺及提款
    卡賣予他人使用，使該他人進行恐嚇取財告訴人之行為，且
    使警察機關追查真正幕後恐嚇取財正犯憑添困擾、助長犯罪
    ，對告訴人所受之財產上之損害非輕，惟其犯後尚能坦認犯
    行等情狀，量處如主文所示之刑，其易科罰金部分，因被告
    於行為時之刑法第四十一條第一項前段規定：「犯最重本刑
    為五年以下有期徒刑以下之刑之罪，而受六個月以下有期徒
    刑或拘役之宣告，因身體、教育、職業、家庭之關係或其他
    正當事由，執行顯有困難者，得以一元以上三元以下折算一
    日，易科罰金。」又被告於行為時之易科罰金折算標準，依
    修正前罰金罰鍰提高標準條例第二條前段（現已刪除）規定
    ，就其原定數額提高為一百倍折算一日，則被告行為時之易
    科罰金折算標準，應以銀元三百元折算一日，經折算為新台
    幣後，應以新台幣九百元折算一日。惟九十五年七月一日修
    正施行之現行刑法第四十一條第一項前段則規定：「犯最重
    本刑為五年以下有期徒刑以下之刑之罪，而受六個月以下有
    期徒刑或拘役之宣告者，得以新臺幣一千元、二千元或三千
    元折算一日，易科罰金。」比較修正前後之易科罰金折算標
    準，以修正前之規定，較有利於被告。綜合被告全部罪刑之
    結果而為比較及刑法第二條第一項之規定，被告應適用行為
    時之刑法，依修正前刑法第四十一條第一項前段諭知易科罰
    金之折算標準，以資儆懲。
據上論斷，應依刑事訴訟法第二百九十九條第一項前段，刑法第
三百四十六條第一項、第三十條，刑法第二條第一項、修正前刑
法第四十一條第一項前段，罰金罰鍰提高標準條例第一條前段，
修正前罰金罰鍰提高標準條例第二條，現行法規所定貨幣單位折
算新台條例第二條，判決如主文。
本案經檢察官李志明到庭執行職務。
中    華    民    國    95    年    7     月    31    日
                刑事第三庭審判長法  官  沈福財
                                法  官  卓春慧
                                法  官  陳仁智
以上正本證明與原本無異。
如不服本判決，應於判決送達後10日內，向本院提出上訴狀。
中    華    民    國    95    年    7     月    31    日
                                書記官  李佳惠
中華民國刑法第346條：
意圖為自己或第三人不法之所有，以恐嚇使人將本人或第三人之
物交付者，處六月以上五年以下有期徒刑，得併科一千元以下罰
金。
以前項方法得財產上不法之利益，或使第三人得之者，亦同。
前二項之未遂犯罰之。


司法院資訊處製作；財團法人民間司法改革基金會備份。
